臺灣臺北地方法院民事判決　　　　　　　　　　　　　　九十三年度小上字第二號
　　上　訴　人　乙○○　　台北縣中和市○○○路一二七巷十三號
　　被上訴人　　甲○○○股份有限公司台北一七八支局
　　法定代理人　邢秋瓊
右當事人間請求給付扣押款事件，上訴人對於中華民國九十二年十月三十一日臺灣臺
北地方法院臺北簡易庭九十二年度北小字第二四七五號第一審判決提起上訴，本院判
決如左：
    主  文
上訴駁回。
第二審訴訟費用新台幣壹仟陸佰拾陸元由上訴人負擔。
    事實及理由
甲、程序方面：
按小額程序之第二審判決，依上訴意旨足認上訴為無理由者，得不經言詞辯論為之，
民事訴訟法第四百三十六條之二十九第二款定有明文。本件本院依上訴人之上訴意旨
足認上訴為無理由，爰不經言詞辯論而判決，先予敘明。
乙、得心證之理由：
一、本件上訴人起訴主張被上訴人依據本院執行處九十二年度民執丑字第九五三三號
    執行命令，應將被上訴人應給付予訴外人之款項，在新台幣（下同）四十三萬元
    及自民國九十二年一月六日起至清償日止，按年息百分之六計算之利息以及執行
    費三千六百九十元，禁止訴外人收取，詎被上訴人竟聲明異議，稱僅扣得四十三
    萬元及執行費三千六百九十元，對於該四十三萬元自民國九十二年一月六日起至
    清償日止，按年息百分之六計算之利息部分卻付之闕如，而對於原告之請求，竟
    以無扣押義務為由回絕，爰依強制執行法第一百二十條第二項之規定，請求被上
    訴人給付該利息部分之款項等語，且其上訴意旨係略以：原審民國九十二年十月
    一日第一次言詞辯論期日，上訴人已為辯論並為陳述（於民國九十二年四月二日
    訴外人高副泯之存款足夠扣押全部含利息）。且被上訴人對於上訴人主張伊聲明
    異議之不實並不爭執。只以上訴人並無請求權；不得直接向伊請求扣押之利息，
    且伊公司執行人員並無法確定自民國九十二年一月六日起至清償日止，按年息百
    分之六計算之利息金額等語資為抗辯「見原審民事判決書爭執事項及理由要領二
    記載」。惟觀之原審判決書理由，對於上訴人主張因被上訴人聲明異議之不實，
    侵害上訴人權利部分．其如何不採用，則隻字未提，從而原審判決；不備理由，
    亦係違背法令。又民事訴訟法第三百八十八條規定；除別有規定外法院不得就當
    事人未聲明之事項為判決。原審以上訴人未聲明之給付扣押款；據為裁判基礎，
    乃屬訴外裁判，顯難認為合法。
二、被上訴人則以被上訴人係陳述扣押結果，並非依強制執行法第一百十九條第一項
    規定聲明異議，且上訴人對被上訴人依照強制執行法第一百二十條第二項，並無
    直接之請求權，又該條之規定係指確認債權之訴，而非給付之訴，上訴人逕行提
    起給付之訴亦有違誤等語置辯。（至於被上訴人於二審所為侵權行為是否構成之
    答辯，依後列之說明，核屬贅詞，不予詳加列載）。
三、按當事人之聲明與陳述，經法院闡明並經原告表明其所欲請求之法律上依據後，
    基於民事訴訟採行辯論主義以及處分權主義之審理原則，法院應僅就當事人陳明
    之法律關係作為訴訟標的，成立本案審理之對象，自不待言。查本件上訴人於原
    審審理中對於原審審判長在九十二年十月一日開庭闡明後，業已明白陳述稱：「
    本件是要請求利息，是根據強制執行法第一二０條第二項請求，即如訴狀規定請
    求。」、「只要根據我的請求判決即可」等語（見原審九十二年十月一日調解筆
    錄），顯見上訴人於起訴當時即已劃定本案審理之範圍在於原告得否依強制執行
    法第一二０條第二項之法律關係向被告請求扣押利息，而不及於其他之法律關係
    。原審經審理後認為在執行法院未以命令許債權人收取債務人對於第三人之金錢
    債權，或將該債權移轉於債權人者，則債權人自不得僅據執行法院禁止第三人向
    債務人清償之命令，訴求第三人逕向債務人給付，而駁回上訴人依據強制執行法
    第一二０條第二項向被上訴人之請求，於法並無任何違誤之處。至於被上訴人有
    無因故意過失異議不實，導致上訴人之權利受有損害而構成侵權行為之法律關係
    ，或另涉及其他之法律關係，即非本案原審法官可得審酌。易言之，在本案中，
    上訴人既已明白表明審理之界限限於審酌根據強制執行法第一二０條第二項之規
    定上訴人之請求有無理由為範圍，原審未予斟酌其他法律關係上訴人得否向被上
    訴人請求該等利息之款項（或未扣得利息之金額），並無違誤。該等事實是否另
    構成侵權行為或其他法律關係，在原審經闡明，上訴人亦表明法院審理之範圍以
    後，可知該部分顯非係本案可得審酌之範圍，應由上訴人另行起訴，依據其他法
    律關係請求。是原審既無上訴人所指摘係為「缺席判決」，或有違反任何民事訴
    訟法令「訴外裁判」之情形，本院依上訴人之上訴意旨，足認上訴人之上訴為無
    理由，爰不經言詞辯論，以判決駁回之。
四、上訴人應負擔之訴訟費用額，依後附計算書確定為如主文所示金額。
據上論結，本件上訴為無理由，依民事訴訟法第四百三十六條之二十九第二款、第四
百三十六條之三十二第一項、第二項、第四百三十六條之十九第一項、第四百四十四
條第一項、第七十八條，判決如主文。
中　　　華　　　民　　　國　　九十三　　年　　　八　　　月　　三十一　　日
　　　　　　　　　　　　　民事第民二庭審判長法　　　官　丁蓓蓓
　　　　　　　　　　　　　　　　　　　　　　法　　　官　李家慧
                                            法　　　官　朱漢寶
右為正本係照原本作成。
本判決不得上訴。
中　　　華　　　民　　　國　　九十三　　年　　　八　　　月　　三十一　　日
　　　　　　　　　　　　　　　　　　　　　　法院書記官　劉碧輝
計　算　書
項　　　目　 　 　金　額（新臺幣）　　　備　　註
第二審裁判費        一五○○元
第二審送達郵費        一三六元
合　　　　　計      一六三六元
